臺灣臺中地方法院刑事判決　　　　　　　100年度訴字第883號
公　訴　人　臺灣臺中地方法院檢察署檢察官
被　　　告　黃獻璋
上列被告因違反毒品危害防制條例案件，經檢察官提起公訴（
100年度毒偵字第606號），經本院合議庭裁定適用簡式審判程序
，本院判決如下：
    主    文
黃獻璋施用第一級毒品，累犯，處有期徒刑捌月。
    犯罪事實
一、黃獻璋前於民國88年間，因施用毒品案件，經依法院裁定送
    觀察、勒戒後，認無繼續施用毒品傾向，於88年10月1日釋
    放，由檢察官以88年度偵字第11852號案為不起訴處分確定；
    復於前開觀察、勒戒執行完畢釋放後5年內，又因施用毒品案
    件，經檢察官以89年度毒偵字第4046號案提起公訴並聲請法
    院令入戒治處所施以強制戒治，於89年12月30日停止戒治，
    於91年1月24日戒治期滿執行完畢，刑責部分，則經本院以89
    年度訴字第1637號案判處應執行有期徒刑1年2月確定。嗣又
    因詐欺及施用毒品案件，迭經法院判處有期徒刑3月、3月15
    日、6月及4月15日，經合併定應執行徒刑1年3月，再因施用
    毒品案件，經法院判處有期徒刑1年確定，與上開案件接續執
    行後，甫於98年8月24日縮短刑期執行完畢。詎仍未戒除毒癮
    ，復基於施用毒品之犯意，於99年11月21日上午在臺中縣豐
    原市（現改制為臺中市豐原區○○○路306號住處，以將海洛
    因摻入香煙內點燃產生煙霧，吸食其煙之方式，施用第一級
    毒品海洛因1次；嗣於99年11月23日上午10時30分許，在上址
    為警搜索，經採集其尿液送驗後，呈嗎啡陽性反應，始查悉
    上情。
二、案經臺中市政府警察局和平分局報請臺灣臺中地方法院檢察
    署檢察官偵查起訴。
    理    由
一、本件被告所犯為死刑、無期徒刑、最輕本刑為3年以上有期
    徒刑以外之罪，且非高等法院管轄第一審之案件，經被告就
    被訴事實為有罪之陳述後，經本院告知簡式審判程序意旨，
    並聽取當事人之意見後，本院合議庭裁定由受命法官獨任以
    簡式審判程序，是其證據之調查，自不受刑事訴訟法第159
    條第1項、第161條之2、第161條之3、第163條之1及第164條
    至第170條規定之限制，刑事訴訟法第273條之1第1項、第27
    9條第2項前段、第273條之2分別定有明文，合先敘明。又按
    被告以外之人於審判外之陳述，雖不符刑事訴訟法第159條
    之1至第159條之4之規定，而經當事人於審判程序同意作為
    證據，法院審酌該言詞陳述或書面陳述作成之情況，認為適
    當者，亦得為證據；又當事人、代理人或辯護人於法院調查
    證據時，知有第159條第1項不得為證據之情形，而未於言詞
    辯論終結前聲明異議，視為有前項之同意，刑事訴訟法第
    159條之5第1項、第2項定有明文。本件被告於本院審理中，
    就檢察官所提出證據之證據能力，均未於言詞辯論終結前聲
    明異議，自視為同意作為證據，本院審酌各該證據作成時之
    情況，亦認為適當，自具有證據能力，合先敘明。
二、另有下列證據清單暨證明事實
┌──┬───────────┬───────────┐
│編號│證據清單              │證明事實              │
├──┼───────────┼───────────┤
│(一)│被告黃獻璋偵查中之供述│坦承於前揭時、地，施用│
│    │及本院審理時之供述。  │第一級毒品海洛因之事實│
│    │                      │。                    │
├──┼───────────┼───────────┤
│(二)│臺中縣警察局（現改制為│被告之尿液經送驗結果呈│
│    │臺中市政府警察局）和平│嗎啡陽性反應之事實。  │
│    │分局毒品尿液真實姓名對│                      │
│    │照表、詮昕科技股份有限│                      │
│    │公司出具之檢體編號    │                      │
│    │I990010號濫用藥物尿液 │                      │
│    │檢驗報告各1紙。       │                      │
├──┼───────────┼───────────┤
│(三)│本署刑案資料查註紀錄表│1.被告於88年10月1日觀 │
│    │及全國施用毒品案件紀錄│  察、勒戒執行完畢釋放│
│    │表1份。               │  後，5年內曾因再犯毒 │
│    │                      │  品危害防制條例第10條│
│    │                      │  之罪，經依法追訴處罰│
│    │                      │  ，本件被告施用毒品犯│
│    │                      │  行，已不合於同條例第│
│    │                      │  20條第3項「5年後再犯│
│    │                      │  」之規定，自毋庸再重│
│    │                      │  為觀察、勒戒之處遇程│
│    │                      │  序，而應直接追訴處罰│
│    │                      │  （最高法院97年度第5 │
│    │                      │  次刑事庭會議決議參照│
│    │                      │  ）。                │
│    │                      │2.被告為累犯之事實。  │
└──┴───────────┴───────────┘
三、核被告所為，係犯毒品危害防制條例第10條第1項之施用第
    一級毒品罪。又被告有事實欄所述之前科，曾受有期徒刑之
    執行完畢，有刑案資料查註紀錄表1份存卷可參，其於5年內
    故意再犯本件有期徒刑以上之罪，為累犯，依刑法第47條第
    1項規定加重其刑。爰審酌被告吸食毒品係病態之自戕行為
    ，且犯後坦承犯行等一切情狀，量處如主文所示之刑。
四、慈濟功德會證嚴上人在靜思語中開示「一個人不怕錯，就怕
    不改過」、「一個人最大的成就，就是從失敗中站起來」、
    「改變自己是自救，影響別人是救人」、「做該做的事是智
    慧，做不該做的事是愚痴」、「因緣果報，要種善因，斷惡
    緣」、「有心就有福，有願就有力，願有多大，力就有多大
    」，被告黃獻璋已32歲，要有生命的覺醒，用心好好體認上
    述開示，發好願交一些好朋友，斷絕與吸毒朋友來往，下定
    決心改過，遠離毒品禍害，服刑完後，重新做人，才有機會
    孝順父母，並能為家人、為社會做些有貢獻的事，這樣才有
    服刑的真實價值。
據上論斷，應依刑事訴訟法第273條之1第1項、第299條第1項前
段，毒品危害防制條例第10條第1項，刑法第11條、第47條第1項
，判決如主文。
本案經檢察官劉文賓到庭執行職務。
中    華    民    國   100    年    5     月    12    日
                  刑事第六庭    法  官  郭德進
以上正本證明與原本無異。
如不服本判決應於收受判決後10日內向本院提出上訴書狀，並應
敘述具體理由；其未敘述上訴理由者，應於上訴期間屆滿後20日
內向本院補提理由書（均須按他造當事人之人數附繕本）「切勿
逕送上級法院」。
                                書記官  陳惠玲
中    華    民    國   100    年    5     月    12    日
附錄論罪科刑法條
毒品危害防制條例第10條第1項
施用第一級毒品者，處 6 月以上 5 年以下有期徒刑。